臺灣板橋地方法院民事判決　九十一年度家訴字第九五號
　　原　　　告　乙○○
　　被　　　告　甲○○
右當事人間請求確認土地公同共有之訴事件，本院判決如左：
    主      文
原告之訴駁回。
訴訟費用由原告負擔。
    事　　實
甲、原告方面：
    聲明、陳述及證據詳如起訴時所提民事起訴狀（如附件一）及原調解程序所提準
    備書狀（如附件二）。
乙、被告方面：
    本件未經言詞辯論，被告於調解程序爰提有民事答辯（一）狀（如附件三）。
    理　　由
一、按原告之訴，依其所訴之事實，在法律上顯無理由者，法院得不經言詞辯論，逕
    以判決駁回之，民事訴訟法第二百四十九條第二項定有明文。又按確認之訴非原
    告有即受確認判決之法律上利益者，不得提起。而所謂即受確認判決之法律上利
    益，係指法律關係存否之不明確，原告主觀上認其在法律上之地位有不妥之狀態
    存在，且此種不妥之狀態存在，能以確認判決將之除去者而言，若經法院判決確
    認，亦不能除去此不妥之狀態者，即難認有確認判決之法律上利益，此最高法院
    五十二年度台上字第一二四○號判例註有明文。
二、經查本件原告起訴依其訴狀所載，乃在於確認該坐落台北縣新莊市○○段頭前小
    段六一六－一九五地號土地，面積四八平方公尺，地目田（以下簡稱系爭土地）
    ，為原告與被告公同共有，而訴請加以確認之。然查，就該系爭土地，現依法本
    即已登記為該原告甲○○與被告張庭熙公同共有（登記日期九十一年四月十五日
    ），此有原告所提系爭土地登記謄本登記明確在案，從而本件原告主觀上就該系
    爭土地之公同共有，並無原告所認不妥之處，意即原告再為訴請確認該系爭土地
    為兩造公同共有，就原告而言系爭土地登記之歸屬即法律關係存否並無其主觀上
    所認不明確之情，亦即無原告主觀上認其在法律上之地位有不妥之狀態存在，而
    得藉由本判決加以除去之不妥狀態，是原告仍為提起本訴，即屬有誤，顯缺乏為
    該原告即受確認判決之法律上利益至明；至該被告就系爭土地被告有爭執應屬為
    被告單獨所有之辯或該原告據此為就系爭土地登記為繼承之公同共有，前被告有
    所不服經向地政機關為申請單獨登記遭駁回等爭執之事，然此本屬於該被告主觀
    上就該法律上於系爭土地登記為兩造公同共有是否有不妥狀態之兩造爭執，所涉
    及者反實為該被告訴之利益之問題。從而，揆諸上開說明，本件原告逕以其已為
    地政機關登記狀態下之兩造公同共有之系爭土地，再為訴請確認系爭土地為其與
    被告公同共有，即顯無該原告即受確認判決之法律上利益存在，其所為本件請求
    顯無理由，依法爰由本院不經言詞辯論，予以判決駁回。
三、結論：本件原告之訴為無理由，依民事訴訟法民事訴訟法第二百四十九條第二項
    ，第七十八條，判決如主文。
中　　　華　　　民　　　國　　九十一　　年　　十二　 　月　　     四　　日
                                    臺灣板橋地方法院家事法庭
~B法　　　官　楊志勇
右為正本係照原本作成。
如對本判決不服，須於判決送達後二十日內向本院提出上訴狀。
中　　　華　　　民　　　國　　九十一　　年　　十二　 　月　　     四　　日
~B法院書記官　尤朝松
